---
title: "GLM Final Project"
author: "Jiwon Lee"
date: "2023-11-30"
output: html_document
---


## library import
```{r library, message=F, warning=F}
library(hexbin)
library(ggplot2)
library(sp)
library(dplyr)
library(scanstatistics)
library(magrittr)
```


## Hexagon Grid
```{r}
# 육각형의 너비와 높이 설정
hex_width <- 1  # 육각형의 너비
hex_height <- sqrt(3) / 2 * hex_width  # 육각형의 높이

# 육각형들의 중심 좌표를 저장할 벡터 초기화
hex_centers <- list()

# 홀수 및 짝수 행의 육각형 수 설정
odd_row_hex_count <- 14
even_row_hex_count <- 13

# 8개의 홀수 행과 8개의 짝수 행을 위한 반복문
for (row in 1:15) {
  # 현재 행에 있는 육각형의 수 결정
  num_hex_in_row <- ifelse(row %% 2 == 1, odd_row_hex_count, even_row_hex_count)
  
  # 현재 행의 육각형들에 대한 중심 좌표 계산
  for (col in 1:num_hex_in_row) {
    # 홀수 행과 짝수 행의 육각형들은 수평 방향으로 약간 차이가 있음
    x_offset <- ifelse(row %% 2 == 1, 0, hex_width / 2)
    
    # 육각형 중심의 x, y 좌표 계산
    x <- (col - 1) * hex_width + x_offset
    y <- (row - 1) * hex_height * 3/4  # 육각형 중심간의 수직 거리는 높이의 3/4
    
    # 중심 좌표를 리스트에 추가
    hex_centers[[paste(row, col, sep = "-")]] <- c(x, y)
  }
}

# Convert the list of hex centers into a matrix
hex_centers_df <- do.call(rbind, lapply(hex_centers, function(x) {
  data.frame(x = x[1], y = x[2])
}))
hex_centers_mat = as.matrix(hex_centers_df)

head(hex_centers_mat)   # (203,2)
```


## RR 찾기
```{r message=F, warning=F}
#### -3.09되는 r
find.r <- function(n.region, n, N, C) {
  m0 <- C*n/N
  v0 <- C*n/N*(N-n)/N
  q <- m0 + 1.645*sqrt(v0)

  RR <- function(r) {
    ma <- C*n*r/(N-n+n*r)
    va <- C*n*r/(N-n+n*r)*(N-n)/(N-n+n*r)
    (q-ma)/sqrt(va) + 3.09
  }
  
  r <- uniroot(RR, interval = c(0, 100))$root
  return(r)
}
```


## True Cluster 만들기

### gen.true.cluster
```{r}
# k : # of total clusters
# C : total cases (507)
# r : Relative Risk

gen.true.cluster <- function(k, C, r, structural.zero.points, cluster.points, seed) {
  
  # Hexagon grid
  hex_width <- 1
  hex_height <- sqrt(3) / 2 * hex_width
  hex_centers <- list()

  for (row in 1:15) {
    num_hex_in_row <- ifelse(row %% 2 == 1, 14, 13)
    for (col in 1:num_hex_in_row) {
      x_offset <- ifelse(row %% 2 == 1, 0, hex_width / 2)
      x <- (col - 1) * hex_width + x_offset
      y <- (row - 1) * hex_height * 3/4
      hex_centers[[paste(row, col, sep = "-")]] <- c(x, y)
    }
  }

  hex_centers_df <- do.call(rbind, lapply(hex_centers, function(x) {
    data.frame(x = x[1], y = x[2])
  }))
  hex_centers_mat <- as.matrix(hex_centers_df)
  
  # N = Total Population
  N <- rep(1000, k)
  
  # delta = Structural Zeros Region
  delta <- rep(0, k)
  delta[structural.zero.points] <- 1

  # Z : Cluster Region
  Z <- rep(0, k)
  Z[cluster.points] <- 1

  # X : Cases
  set.seed(seed)
  prob <- rep(0, k)
  prob[Z == 0] <- 1
  prob[Z == 1] <- r
  prob[delta == 1] <- 0

  X <- c(rmultinom(1, C, prob))

  # Return True Cluster
  result_df <- cbind(hex_centers_mat, X, Z, delta, N)
  colnames(result_df) <- c("coord.x", "coord.y", "X", "Z", "delta", "N")

  return(result_df)
}
```

## Method
### Scan - Poisson
```{r message=F, warning=F}
# X : cases matrix
# N : population matrix
# Z : cluster region matrix [0, 1]

Kulldorff <- function(X, N, Z){
  x = sum(X); n = sum(N)
  xz = sum(X*Z); nz = sum(N*Z)
  xzbar = x-xz; nzbar = n-nz

  STAT = ((xz/nz)/(x/n))^xz * ((xzbar/nzbar)/(x/n))^xzbar
  result = ifelse((xz/nz) > (xzbar/nzbar), STAT, 0)
  return(list(score = result, RR = (xz/nz)/(xzbar/nzbar)))
}


# Kulldorff(sin.a[,5], N, sin.a[,4])
```

### Scan - ZIP + delta known
```{r message=F, warning=F}
#### remove structural zeros sites and use LRT by Kulldorff
ScanZIP <- function(X, N, Z, delta){
  x = sum(X*(1-delta)); n = sum(N*(1-delta))
  xz = sum(X*(1-delta)*Z); nz = sum(N*(1-delta)*Z)
  xzbar = x-xz; nzbar = n-nz

  STAT = ((xz/nz)/(x/n))^xz * ((xzbar/nzbar)/(x/n))^xzbar
  result = ifelse((xz/nz) > (xzbar/nzbar), STAT, 0)
  return(list(score = result, RR = (xz/nz)/(xzbar/nzbar)))
}

# ScanZIP(sin.a[,5], N, sin.a[,4], sin.a[,3])
```

### Scan - ZIP + delta unknown(feat.EM)
```{r message=F, warning=F}
## estimate delta using EM algorithm
### X = sin.a[,5]; N=N; delta  = sin.a[,3] ; EM(X, N, delta)
EM <- function(x, n, Z){
  ## initialize
  maxiter = 1000
  iter = 0
  ep=10^(-5)
  d <- ifelse(x == 0, 1, 0)
  p = sum(d)/203; thetaZ = sum(x)/sum(n); theta0 = sum(x)/sum(n)
  
  while(iter < maxiter){
    #print(iter)
    delta_new <- rep(0, 203)
    for(i in which(x==0)){
      delta_new[i] <- ifelse(Z[i]==0, p/(p+(1-p)*exp(-n*theta0)), p/(p+(1-p)*exp(-n*thetaZ)))
    }
    thetaZ <- (sum(x*Z*(1-delta_new)))/(sum(n*Z*(1-delta_new)))
    theta0 <- (sum(x*(1-Z)*(1-delta_new)))/(sum(n*(1-Z)*(1-delta_new)))
    p <- sum(delta_new)/203
    
    Rt <- sqrt(sum(d - delta_new)^2)
    d <- delta_new
    
    if(Rt < ep){
      break
    }
    iter <- iter + 1
  }
  
  delta.hat <- rbinom(203, 1, d)
  return(list(p=p, thetaZ=thetaZ, theta0=theta0, iter=iter, delta.hat=delta.hat))
}


# N=N; X=sin.a[,5]; Z=sin.a[,4]
# delta.hat = EM(X, N, Z)$delta.hat
# ScanZIP(sin.a[,5], N, sin.a[,4], delta.hat)
```

## tourCluster
```{r message=F, warning=F}
tourCluster <- function(scenario){
  maxLR.K <- 0; maxLR.SP <- 0; maxLR.SPEM <- 0
  selectedZ.K <- c(); selectedZ.SP <- c(); selectedZ.SPEM <- c()
  
  for(i in 1:k){
    print(i)
    for(j in 1:k){
      center.points = scenario[i, 1:2]
      Znew <- rep(0, k)
      Znew[which(spDistsN1(scenario[,1:2], center.points) <= j)] = 1
      selected_points <- scenario[which(spDistsN1(scenario[,1:2], center.points) <= j), ]
      # print(selected_points)
      if(sum(selected_points[,'N']) > (203000/2)) break
      else{
        LR.K <- Kulldorff(scenario[,'X'], scenario[,'N'], Znew)
        LR.SP <- ScanZIP(scenario[,'X'], scenario[,'N'], Znew, scenario[,'delta'])
        LR.SPEM <- ScanZIP(scenario[,'X'], scenario[,'N'], Znew, EM(scenario[,'X'], scenario[,'N'], Znew)$delta.hat)
        
        if(maxLR.K < LR.K){maxLR.K = LR.K; selectedZ.K = Znew}
        if(maxLR.SP < LR.SP){maxLR.SP = LR.SP; selectedZ.SP = Znew}
        if(maxLR.SPEM < LR.SPEM){maxLR.SPEM = LR.SPEM; selectedZ.SPEM = Znew}
      }
    }
  }
  
  return(list(maxLR=c(maxLR.K, maxLR.SP, maxLR.SPEM), Z.K=selectedZ.K, Z.SP=selectedZ.SP, Z.SPEM=selectedZ.SPEM))
}
# start_time <- proc.time()
# tmp = tourCluster(scenario.a);tmp
# end_time <- proc.time()
# execution_time <- end_time - start_time
```

## lambda star
```{r message=F, warning=F}
getlambdastars <- function(B){
  lambdastars <- matrix(0, ncol=3, nrow=B)
  for(niter in 1:B){
    set.seed(niter)
    delta <- rbinom(203, 1, 15/203)
    theta0.hat <- 507 / 188000
    X <- rmultinom(1, 507, 1000*theta0.hat*(1-delta))
    result_df <- cbind(hex_centers_mat, X, delta, rep(1000, k))
    colnames(result_df) <- c("coord.x", "coord.y", "X", "delta", "N")
    
    tourResult <- tourCluster(result_df)
    maxLR.K <- tourResult$maxLR[1]
    maxLR.SP <- tourResult$maxLR[2]
    maxLR.SPEM <- tourResult$maxLR[3]
  
    lambdastars[niter,] <- c(maxLR.K, maxLR.SP, maxLR.SPEM)
  }
  lambdastar = apply(lambdastars, 2, quantile, probs=0.95)
  return(lambdastar)
}
start_time <- proc.time()
lambdastar = getlambdastars(100);lambdastar
end_time <- proc.time()
execution_time <- end_time - start_time;execution_time[1]

write.csv(lambdasta, file='filename.csv')
```

## Scenario
### ScenarioA
```{r message=F, warning=F}
# Find r
n.region <- 19
n <- 1000 * n.region
N <- 203000
C <- 507
r.a <- find.r(n.region, n, N, C)
r.a

# Make True Cluster
k <- 203
C <- 507
r <- r.a
structural.zero.points <- c(25, 33, 38, 58, 66, 73, 76, 85, 98, 104, 118, 132, 146, 160, 166)
cluster.points <- c(104:106, 117:120, 130:134, 144:147, 158:160)

scenario.a <- gen.true.cluster(k, C, r, structural.zero.points, cluster.points, seed = 1)
head(scenario.a)
```

### ScenarioA0
```{r message=F, warning=F}
# Find r
n.region <- 19
n <- 1000 * n.region
N <- 203000
C <- 507
r.a0 <- find.r(n.region, n, N, C)
r.a0

# Make True Cluster
k <- 203
C <- 507
r <- r.a0
structural.zero.points <- 0
cluster.points <- c(104:106, 117:120, 130:134, 144:147, 158:160)

scenario.a0 <- gen.true.cluster(k, C, r, structural.zero.points, cluster.points, seed = 1)
head(scenario.a0)
```

## get LR
```{r message=F, warning=F}
N = 1000
lambdas <- matrix(0, ncol=3, nrow=N)
lambdastars <- rep(0, 3)
sens <- matrix(0, ncol=3, nrow=N); PPV <- matrix(0, ncol=3, nrow=N)
for(niter in 1:N){
  print(niter)
  TC <- gen.true.cluster(k, C, r, structural.zero.points, cluster.points, seed = niter)
  
  tourResult <- tourCluster(TC)
  maxLR.K <- tourResult$maxLR[1]
  maxLR.SP <- tourResult$maxLR[2]
  maxLR.SPEM <- tourResult$maxLR[3]
  selectedZ.K <- tourResult$Z.K
  selectedZ.SP <- tourResult$Z.SP
  selectedZ.SPEM <- tourResult$Z.SPEM
  
  lambdas[niter,] <- c(maxLR.K, maxLR.SP, maxLR.SPEM)
  sens[niter,] <- c(sum(selectedZ.K * TC[,'Z'] * TC[,'N']) / sum(TC[,'Z'] * TC[,'N']), sum(selectedZ.SP * TC[,'Z'] * TC[,'N']) / sum(TC[,'Z'] * TC[,'N']), sum(selectedZ.SPEM * TC[,'Z'] * TC[,'N']) / sum(TC[,'Z'] * TC[,'N']))
  PPV[niter,] <- c(sum(selectedZ.K * TC[,'Z'] * TC[,'N']) / sum(selectedZ.K * TC[,'N']), sum(selectedZ.SP * TC[,'Z'] * TC[,'N']) / sum(selectedZ.SP * TC[,'N']), sum(selectedZ.SPEM * TC[,'Z'] * TC[,'N']) / sum(selectedZ.SPEM * TC[,'N']))
}
# lambdastars <- getlamdastars(TC)
# 
# cnt_K <- sum(lambdas[, 1] > lambdastars[1])
# cnt_SP <- sum(lambdas[, 2] > lambdastars[2])
# cnt_SPEM <- sum(lambdas[, 3] > lambdastars[3])
# 
# power <- c(cnt_K/N, cnt_SP/N, cnt_SPEM/N)
# sens <- apply(sens, 2, mean)
# PPV <- apply(PPV, 2, mean)
# 
# rbind(power, sens, PPV)

```

## Simulation Result
```{r message=F, warning=F}
result <- function(c){
  N = 2000
  
  lambdastar <- read.csv('result/lambdastar.csv')
  lambdas1 <- read.csv(paste0('result/Scenario',c,'_lambdas.csv'))
  sens1 <- read.csv(paste0('result/Scenario',c,'_sens.csv')); sens1 <- sens1[,-1]
  PPV1 <- read.csv(paste0('result/Scenario',c,'_PPV.csv')); PPV1 <- PPV1[,-1]
  
  lambdas2 <- read.csv(paste0('result/part2/Scenario',c,'_lambdas.csv'))
  sens2 <- read.csv(paste0('result/part2/Scenario',c,'_sens.csv')); sens2 <- sens2[,-1]
  PPV2 <- read.csv(paste0('result/part2/Scenario',c,'_PPV.csv')); PPV2 <- PPV2[,-1]
  
  lambdas <- rbind(lambdas1, lambdas2)
  sens <- rbind(sens1, sens2)
  PPV <- rbind(PPV1, PPV2)
  
  cnt_K <- sum(lambdas[,'V1'] > lambdastar[,'x'][1])
  cnt_SP <- sum(lambdas[,'V2'] > lambdastar[,'x'][2])
  cnt_SPEM <- sum(lambdas[,'V3'] > lambdastar[,'x'][3])
  
  power <- c(cnt_K/N, cnt_SP/N, cnt_SPEM/N)
  sens <- apply(sens, 2, mean)
  PPV <- apply(PPV, 2, mean)
  
  result = rbind(power, sens, PPV)
  colnames(result) <- c('Kulldorff', 'Scan-ZIP', 'Scan-ZIP+EM')
  round(result, 4)
}

```

### ScenarioA
```{r message=F, warning=F}
result('A')
```

### ScenarioB
```{r message=F, warning=F}
result('B')
```

### ScenarioC
```{r message=F, warning=F}
result('C')
```

### ScenarioD
```{r message=F, warning=F}
result('D')
```

### ScenarioA0
```{r message=F, warning=F}
N = 2000
c='A0'

#lambdastar <- read.csv('result/lambdastar.csv')
lambdas1 <- read.csv(paste0('result/ScenarioA0_lambdas.csv'))
sens1 <- read.csv(paste0('result/ScenarioA0_sens.csv')); sens1 <- sens1[,-1]
PPV1 <- read.csv(paste0('result/ScenarioA0_PPV.csv')); PPV1 <- PPV1[,-1]

lambdas2 <- read.csv(paste0('result/part2/Scenario',c,'_lambdas.csv'))
sens2 <- read.csv(paste0('result/part2/Scenario',c,'_sens.csv')); sens2 <- sens2[,-1]
PPV2 <- read.csv(paste0('result/part2/Scenario',c,'_PPV.csv')); PPV2 <- PPV2[,-1]

lambdas <- rbind(lambdas1, lambdas2)
sens <- rbind(sens1, sens2)
PPV <- rbind(PPV1, PPV2)
  
cnt_K <- sum(lambdas[,'V1'] > 701.5265)
cnt_SP <- sum(lambdas[,'V2'] > 701.5265)
cnt_SPEM <- sum(lambdas[,'V3'] > 841.6059)

power <- c(cnt_K/N, cnt_SP/N, cnt_SPEM/N)
sens <- apply(sens, 2, mean)
PPV <- apply(PPV, 2, mean)

result = rbind(power, sens, PPV)
colnames(result) <- c('Kulldorff', 'Scan-ZIP', 'Scan-ZIP+EM')
round(result, 4)
```

### ScenarioA1
```{r message=F, warning=F}
result('A1')
```

### ScenarioA2
```{r message=F, warning=F}
result('A2')
```

### ScenarioA3
```{r message=F, warning=F}
result('A3')
```

### ScenarioA4
```{r message=F, warning=F}
result('A4')
```

## 방화
### check ZIP
```{r message=F, warning=F}
# https://stats.stackexchange.com/questions/118322/how-to-test-for-zero-inflation-in-a-dataset
pois_data <-fire.all['x']
lambda_est <- sum(pois_data['x'])/426

p0_tilde <- exp(-lambda_est)
p0_tilde
n0 <- sum(1*(!(pois_data >0)))
n <- length(pois_data)

# number of observtions 'expected' to be zero
n*p0_tilde

#now lets perform the JVDB score test 
numerator <- (n0 -n*p0_tilde)^2
denominator <- n*p0_tilde*(1-p0_tilde) - n*lambda_est*(p0_tilde^2)

test_stat <- numerator/denominator

pvalue <- pchisq(test_stat, df=1, ncp=0, lower.tail=FALSE)
pvalue 
# H0 : poisson, H1 : zero-inflated poisson
# H0 기각
```

### Scan - ZIP + delta unknown(feat.EM) for 방화
```{r message=F, warning=F}
EM_fire <- function(x, n, Z=rep(0, 426)){
  maxiter = 1000
  iter = 0
  ep=10^(-5)
  d <- ifelse(x == 0, 1, 0)
  p = sum(d)/426; thetaZ = sum(x)/sum(n); theta0 = sum(x)/sum(n)
  
  while(iter < maxiter){
    #print(iter)
    delta_new <- rep(0, 426)
    for(i in which(x==0)){
      delta_new[i] <- ifelse(Z[i]==0, p/(p+(1-p)*exp(-n[i]*theta0)), p/(p+(1-p)*exp(-n[i]*thetaZ)))
    }
    thetaZ <- (sum(x*Z*(1-delta_new)))/(sum(n*Z*(1-delta_new)))
    theta0 <- (sum(x*(1-Z)*(1-delta_new)))/(sum(n*(1-Z)*(1-delta_new)))
    p <- sum(delta_new)/426
    
    Rt <- sqrt(sum(d - delta_new)^2)
    d <- delta_new
    
    if(Rt < ep){
      break
    }
    iter <- iter + 1
  }
  
  set.seed(1886)
  delta.hat <- rbinom(426, 1, d)
  return(list(p=p, thetaZ=thetaZ, theta0=theta0, iter=iter, delta.hat=delta.hat))
}
```

### data import
```{r message=F, warning=F}
fire.all <- read.table('fire+dong+ppl+center.csv', header = T, fileEncoding = "euc-kr", sep=',')
```

### 건수 시각화
```{r message=F, warning=F, fig.width=5, fig.height=4}
ggplot(fire.all, aes(x=x)) + 
  geom_histogram(aes(fill = ..count..), bins=12, color="white", boundary = 0,show.legend = FALSE) +
  theme_test() + 
  theme(text = element_text(size = 15)) + 
  scale_x_continuous(name = "arson cases", breaks = seq(0, 12, 2)) + 
  scale_y_continuous(name = "Count") +
  scale_fill_gradient("Count", low = "gray", high = "#00462A")
```

### zone 정의
```{r message=F, warning=F}
zones = fire.all %>%
  select(long, lat) %>%
  as.matrix %>%
  spDists(x = ., y = ., longlat = TRUE) %>%
  dist_to_knn(k = 15) %>%
  knn_zones
#6141
```

### tourCluster for multiple clusters
```{r message=F, warning=F}
tourCluster_multi <- function(scenario, zones){
  zone_index <- seq(1, length(zones))
  score.K <- rep(0, length(zones)); score.SPEM <- rep(0, length(zones))
  RR.K <- rep(0, length(zones)); RR.SPEM <- rep(0, length(zones))

  for(i in 1:length(zones)){
    tryCatch({
      Znew <- rep(0, 426)
      Znew[zones[i][[1]]] <- 1
      
      LR.K <- Kulldorff(scenario[,'X'], scenario[,'N'], Znew)
      LR.SPEM <- ScanZIP(scenario[,'X'], scenario[,'N'], Znew, EM_fire(scenario[,'X'], scenario[,'N'], Znew)$delta.hat)
      
      score.K[i] = LR.K$score; score.SPEM[i] = LR.SPEM$score
      RR.K[i] = LR.K$RR; RR.SPEM[i] = LR.SPEM$RR
      
    }, error = function(e) {
      cat("Error in zone", i, ": ", conditionMessage(e), "\n")
    })
  }
  result.K = cbind(zone_index, score.K, RR.K) %>% as.data.frame() %>% arrange(-score.K)
  result.SPEM = cbind(zone_index, score.SPEM, RR.SPEM) %>% as.data.frame() %>% arrange(-score.SPEM)
  
  return(list(result.K = result.K, result.SPEM = result.SPEM))
}
```

### top_clusters
```{r message=F, warning=F}
top_clusters <- function(result, zones, k = 5, overlapping = FALSE) {
  k <- min(k, nrow(result))
  if (overlapping) {
    return(result[seq_len(k), ])
  } else {
    row_idx <- c(1L, integer(k - 1))
    seen_locations <- zones[[result[1,]$zone_index]]
    n_added <- 1L
    i <- 2L
    while (n_added < k && i <= nrow(result)) {
      zone <- result[i, ]$zone_index
      if (zone != result[i-1, ]$zone_index && 
          length(intersect(seen_locations, zones[[zone]])) == 0) {
        seen_locations <- c(seen_locations, zones[[zone]])
        n_added <- n_added + 1L
        row_idx[n_added] <- i
      }
      i <- i + 1L
    }
    res <- result[row_idx[row_idx > 0], ]
    return(res)
  }
}
```


```{r message=F, warning=F}
result_df <- fire.all %>% select(long, lat, x, n) %>% rename('X'='x', 'N'='n') %>% as.matrix()
tourResult <- tourCluster_multi(result_df, zones)
#write.csv(dong.K, file='fire_result_K.csv')
#write.csv(dong.SPEM, file='fire_result_SPEM.csv')
```

```{r message=F, warning=F}
df <- fire.all
#### result K ####
top5 <- top_clusters(tourResult$result.K, zones, k=5)
top5_id <- top5$zone_index %>%
  purrr::map(get_zone, zones = zones)

df$rank.K = 0
for(i in 1:nrow(top5)){
  df[top5_id[i][[1]], 'rank.K'] = i
}

#### result SPEM ####
top5 <- top_clusters(tourResult$result.SPEM, zones, k=5)
top5_id <- top5$zone_index %>%
  purrr::map(get_zone, zones = zones)

df$rank.SPEM = 0
for(i in 1:nrow(top5)){
  df[top5_id[i][[1]], 'rank.SPEM'] = i
}

#write.csv(df, file='fire+multi+15.csv', row.names = FALSE)
```

```{r message=F, warning=F}
df <- fire.all
top3_pois <- top_clusters(tourResult$result.K, zones, k=3)
top3_zip <- top_clusters(tourResult$result.SPEM, zones, k=3)
Nz <- c(); Obs <- c(); Exp <- c(); LLR <- c(); RR <- c();
X <- sum(df$x); N <- sum(df$n)

for(i in 1:3){
  top3_id <- top3_pois$zone_index %>%
  purrr::map(get_zone, zones = zones)
  Nz[i] = length(top3_id[i][[1]])
  Obs[i] = sum(df[top3_id[i][[1]],]$x)
  Exp[i] = round(X*sum(df[top3_id[i][[1]],]$n)/N)
  LLR[i] = round(log(top3_pois[i,2]), 2)
  RR[i] = round(top3_pois[i,3], 2)
}
for(i in 1:3){
  top3_id <- top3_zip$zone_index %>%
  purrr::map(get_zone, zones = zones)
  Nz[i+3] = length(top3_id[i][[1]])
  Obs[i+3] = sum(df[top3_id[i][[1]],]$x)
  Exp[i+3] = round(X*sum(df[top3_id[i][[1]],]$n)/N)
  LLR[i+3] = round(log(top3_zip[i,2]), 2)
  RR[i+3] = round(top3_zip[i,3], 2)
}

p1<-mc_pvalue(top3_pois$score.K, lambdastars$V1)
p2<-mc_pvalue(top3_zip$score.SPEM, lambdastars$V2)
p<-round(c(p1,p2), 4)

result <- cbind(Nz, Obs, Exp, LLR, RR, pvalue=p)
result
#write.csv(df, file='fire+multi+15.csv', row.names = FALSE)
```

### lambda star for pvalue
```{r message=F, warning=F}
# B : 반복횟수
# p : EM으로 추정된 p값(structural zero 확률)
# df : 질병 데이터프레임
getlambdastars <- function(B, p, df){
  lambdastars <- matrix(0, ncol=2, nrow=B)
  n <- df$n
  
  zones = df %>%
    select(long, lat) %>%
    as.matrix %>%
    spDists(x = ., y = ., longlat = TRUE) %>%
    dist_to_knn(k = 15) %>%
    knn_zones
  
  for(niter in 1:B){
    print(niter)
    set.seed(niter)
    delta <- rbinom(426, 1, p)
    theta0.hat <- sum(df$x*(1-delta)) / sum(n*(1-delta))
    X <- rmultinom(1, sum(df$x), n*theta0.hat*(1-delta))
    result_df <- cbind(df$long, df$lat, X, delta, n)
    colnames(result_df) <- c("coord.x", "coord.y", "X", "delta", "N")
    
    tourResult <- tourCluster_rv(result_df, zones)
    maxLR.K <- tourResult$maxLR[1]
    maxLR.SPEM <- tourResult$maxLR[2]
  
    lambdastars[niter,] <- c(maxLR.K, maxLR.SPEM)
  }
  return(lambdastars)
}
```

```{r message=F, warning=F}
# 12:38
result <- EM_fire(fire.all$x, fire.all$n)
lambdastars = getlambdastars(1000, result$p, fire.all)
#lambdastars
write.csv(lambdastars, file='lambdastars_fire_15.csv')
```

```{r message=F, warning=F}
lambdastars = read.csv('lambdastars_fire_15.csv')

mc_pvalue <- function(y, lambdastars){
   f <- Vectorize(
      function(y) {
        (1 + sum(lambdastars > y)) / (1 + length(lambdastars))
        }
    )
   f(y)
}

mc_pvalue(top_clusters(tourResult$result.K, zones, k=5)$score.K, lambdastars$V1)
mc_pvalue(top_clusters(tourResult$result.SPEM, zones, k=5)$score.SPEM, lambdastars$V2)
```

